【裁判字號】    95,訴,954
【裁判日期】    951213
【裁判案由】    毒品危害防制條例
【裁判全文】
臺灣士林地方法院刑事判決               95年度訴字第954號
公  訴  人  臺灣士林地方法院檢察署檢察官
被      告  乙○○
                    （現於台灣士林看守所附設勒戒所）
指定辯護人  本院公設辯護人甲○○
上列被告因毒品危害防制條例案件，經檢察官提起公訴（95年度
偵字第2036號），本院判決如下：
    主  文
乙○○無罪。
    理  由
一、公訴意旨略以: 被告乙○○受丙○○（已另案起訴）之委託
    ，於民國 (下同)94 年10月18日凌晨零時至同日凌晨1時間
    ，在臺北縣汐止市○○○路附近，以每包新臺幣 (下同)100
    0 元之價格向綽號「紅旗」之男子購入第3 級毒品K 他命5
    包後，旋於當日凌晨，以每包1200元之價格，在臺北市○○
    路、新生北路某酒店，非法販售第3 級毒品K 他命5 包予年
    籍姓名不詳綽號「大哥」之成年男子以圖利。嗣於95年1月
    18日下午2時30分許，為警持搜索票在乙○○位於臺北縣汐
    止市○○路93號之住所內查獲安非他命吸食器乙組（施用毒
    品部分另案偵辦）而查獲上情。因認被告涉有違反毒品危害
    防制條例第4 條第3 項販賣第3 級毒品罪嫌云云。
二、按犯罪事實應依證據認定之，無證據不得推定其犯罪事實﹔
    又被告之自白，非出於強暴、脅迫、利誘、詐欺、違法羈押
    或其他不正之方法，且與事實相符者，得為證據。被告之自
    白，不得作為有罪判決之唯一證據，仍應調查其他必要之證
    據，以察其是否與事實相符，刑事訴訟法第一百五十四條、
    第一百五十六條分別定有明文。又認定不利於被告之事實，
    須依積極證據，苟積極證據不足為不利於被告事實之認定時
    ，即應為有利於被告之認定，更不必有何有利之證據；且刑
    事訴訟法上所謂認定犯罪事實之積極證據，係指適合於被告
    犯罪事實之認定之積極證據而言，雖不以直接證據為限，間
    接證據亦包括在內，然而無論直接或間接證據，其為訴訟上
    之證明，須於通常一般之人均不致有所懷疑，而得確信其為
    真實之程度者，始得據為有罪之認定，倘其證明尚未達到此
    一程度，而有合理之懷疑存在時，自不能以推測或擬制之方
    法，以為有罪裁判之基礎，最高法院29年度上字第31 05 號
    、30年度上字第816 號、40年度台上字第86號、76年度台上
    字第4986號判例可資參照。公訴人認被告涉有上開罪嫌，無
    非以被告之自白與被告和丙○○間之通訊監察譯文所示情節
    相符等為證。惟訊據被告乙○○，堅決否認涉有上開罪嫌，
    辯稱：伊當天並沒有跟「紅旗」拿Ｋ他命，通訊監察譯文之
    內容，是丙○○叫伊去找大哥玩Ｋ他命，「12」、「13」是
    說伊知道市價1300元，意思是叫伊去看看有沒有1200元，後
    來伊帶1包Ｋ他命跟「大哥」去「全球酒店」玩，伊沒有賣
    「大哥」，也沒有向他「收錢」，Ｋ他命是伊在ＫＴＶ跟一
    個不認識的人拿的，1包1、2000元，警詢、偵查及準備程序
    中所述都非實在，伊並未販賣Ｋ他命等語。經查：
（一）本件被告於警詢中固自承受丙○○之託，以1 萬元向綽號
      「紅旗」之人購得10公克（分裝10包）Ｋ他命，再轉手以
      （5 包）6000元賣給綽號「兄仔」之男子，丙○○說錢事
      後再跟丙○○收即可等情（見偵查卷第15至17頁），於偵
      查中亦供稱是丙○○說大哥要Ｋ他命及搖頭丸，叫伊去幫
      他們要，伊去問過之後，跟他說只有褲子（Ｋ他命），沒
      有衣服（搖頭丸），伊就到汐止市○○○路向叫「紅旗」
      的人幫他拿，當時拿了5包，價錢6000元，伊拿到後就交
      給大哥，丙○○說是大哥要的，要伊跟他算就好，所以伊
      沒有向大哥拿錢等語（見偵查卷第51頁），於本院95年9
      月28日準備程序中係稱：丙○○打電話要伊幫忙拿Ｋ他命
      然後送去給大哥，伊打電話問「紅旗」多少，「紅旗」說
      1包1000元，伊即以5000元向「紅旗」買5包Ｋ他命，之後
      就拿去給大哥，伊並未向大哥拿錢，因為伊還欠丙○○錢
      ，且這是幾千元的東西，伊不會真的跟丙○○拿這筆Ｋ他
      命的錢等語（見本院95年9月28日準備程序筆錄第2頁），
      然於本院審理中則改稱：伊當天並沒有跟「紅旗」拿Ｋ他
      命，伊當天是帶1包Ｋ他命跟「大哥」去「全球酒店」玩
      ，伊沒有賣「大哥」，Ｋ他命是伊在ＫＴＶ跟一個不認識
      的人拿的等語（見本院95年11月29日審判筆錄第3至6頁）
      。是被告陳述已前後不一，其對於Ｋ他命是否向「紅旗」
      所購入、購入之價格多少、是否販賣Ｋ他命給「大哥」等
      情節，前後所述均有所齟齬，是被告縱於警詢中曾自白向
      「紅旗」以每包1000元之價格入買Ｋ他命後，再以每包12
      00元之價格售予「大哥」等情，仍應調查該自白與事實是
      否相符及除該自白外尚有無其他證據足資佐證。
（二）公訴人認被告與丙○○間之通訊監察譯文為被告自白販賣
      Ｋ他命之佐證，惟依該通訊監察譯文，與丙○○通話之另
      一位對象為「宏哥」，而該「宏哥」是否即為被告所稱之
      「大哥」，已有所不明；再依該通訊監察譯文，被告與丙
      ○○間固有「5 個5 包」、「1 包多少？13？你跟他說多
      少？我跟他講是不是」、「我要跟他拿13還是多少？」、
      「假如生意要做長一點，你就12就好了。」、「好啦就12
      啦。」（見偵查卷第30頁）等對話，然上開對話至多僅能
      證明被告與丙○○有談及Ｋ他命之數量及預備販售之價格
      ，即被告尚處於謀議販賣Ｋ他命之階段，至於被告是否果
      然因而購入、出售及交付Ｋ他命予「大哥」之人，則未能
      見之；另再依該通訊監察譯文，被告向丙○○稱：「說到
      了，他不要留下來。」，丙○○回稱：「問『羅馬假期』
      好玩嗎，要不要留自己決定。」等語，然此段對話最多亦
      僅能證明被告到達某一處所，「他不要留下來」一語，究
      竟是指人不要留下來或東西不要留下來，若是東西，則此
      東西是否即為被告要出售給「大哥」之Ｋ他命，亦未能從
      此段通訊監察譯文中窺之，是除被告之自白外，應尚有其
      他積極之證據足以佐證被告確有購入、出售及交付Ｋ他命
      予「大哥」之事實，而與被告為上開電話通訊之證人丙○
      ○，警詢及偵查中均未經傳喚對質（偵查卷第22至26頁所
      附丙○○於94年10月20日之警詢筆錄內容，與本案並無任
      何關係，且未經公訴人引為本案證據），於本院審理中則
      傳喚拘提無著，是本院無從查證其與被告間之通訊監察譯
      文是否如被告在警詢、偵查中所言，此外，亦無「大哥」
      之詳細年籍資料以供本院傳訊對質，是並無證人足以佐證
      被告前開自白之真實性；又警方持本院於95年1 月17日簽
      發之搜索票，於同年月18日下午2 時30分許至被告位於台
      北縣汐止市○○路93號住處執行搜索，僅查扣到吸食器1
      組，有本院搜索票影本一份及台北市政府警察局刑事警察
      大隊搜索、扣押筆錄一份在卷可稽，而此吸食器顯與被告
      涉嫌販Ｋ他命之情無涉，是亦無查扣Ｋ他命或其他相關事
      證，足資證明被告確曾持有Ｋ他命，並販賣予「大哥」之
      事實。
（三）綜上，本件被告固曾自白販賣Ｋ他命予「大哥」，然其前
      後供述不一，顯有瑕疵，且其嗣後已翻異前詞，在查無其
      他積極事證之情況下，本罪疑唯輕之原則，自不得僅憑其
      前後不一之供述及無法證明確有販賣Ｋ他命之通訊監察譯
      文，遽入被告販賣第3級毒品之重罪，本件不能證明被告
      犯罪，爰為無罪之諭知。
據上論斷，應依刑事訴訟法第299條第1項前段、第301條第1項，
判決如主文。
本案經檢察官方祥鴻到庭執行職務
中    華    民    國    95    年    12    月    13    日
                  刑事第五庭審判長法  官  周政達
                                  法  官  汪梅芬
                                  法  官  楊迺伶
以上正本證明與原本無異。
如不服本判決，應於判決送達後10日內，向本院提出上訴狀。
                                  書記官  吳尚文
中    華    民    國    95    年    12    月    15    日


司法院資訊處製作；財團法人民間司法改革基金會備份。
